ru: Тип рукоятки игрушечной лошадки: Руль; Ручка-набалдашник; Ручка-петля; Без ручки; Поводья; Другое
ro-RO: Tipul mânerului jucăriei hobby horse: Ghidon; Mâner rotund; Mâner în formă de buclă; Fără mâner; Frâie; Altele
lt-LT: Žaislinio arkliuko rankenos tipas: Rankena; Bumbulo formos rankena; Kilpos formos rankena; Be rankenos; Vadelės; Kita
nl: Hobby horse handvat type: Stuur; Knophandvat; Lusvormig handvat; Geen handvat; Teugels; Overig
hr-HR: Hobby horse korisničko ime tipa: Upravljač; Okrugla ručka; Ručka u obliku petlje; Bez ručke; Uzde; Ostalo
ko: 목마 핸들 유형: 핸들바; 노브 핸들; 루프 핸들; 핸들 없음; 고삐; 기타
de: Griffart des Steckenpferds: Lenker; Knaufgriff; Schlaufengriff; Ohne Griff; Zügel; Andere
en: Hobby horse handle type: Handlebar; Knob handle; Loop handle; No handle; Reins; Other
sl-SI: Vrsta ročaja lesene igrače konjička: Krmilo; Okrogel ročaj; Ročaj v obliki zanke; Brez ročaja; Vajeti; Drugo
sk-SK: Typ rukoväte koňa na hobby horsing: Riadidlá; Hlavica; Slučka; Bez rukoväte; Oťaže; Iné
pt-BR: Tipo de cabo do cavalo de pau: Guidão; Maçaneta; Alça; Sem alça; Rédeas; Outros
el: Τύπος λαβής για αλογάκι (hobby horse): Λαβές; Στρογγυλή λαβή; Λαβή-θηλιά; Χωρίς λαβή; Ηνία; Άλλο
pt-PT: Tipo de identificador de cavalo de hobby: Guiador; Puxador em botão; Pega em laço; Sem pega; Rédeas; Outro
sv: Typ av handtag för hobbyhäst: Styre; Knopphandtag; Öglahandtag; Inget handtag; Tyglar; Annat
fi: Keppihevosen kädensijan tyyppi: Kahva; Nuppikahva; Lenkkikahva; Ei kahvaa; Ohjakset; Muu
ja: ホビーホースのハンドルタイプ: ハンドルバー; ノブハンドル; ループハンドル; ハンドルなし; 手綱; その他
tr: Hobi atı sap türü: Gidon; Topuz tutma sapı; Halka tutma sapı; Tutma sapı yok; Dizginler; Diğer
da: Type af håndtag på kæphest: Styr; Knoppehåndtag; Løkkehåndtag; Intet håndtag; Tøjler; Andet
bg-BG: Тип дръжка на играчка-конче: Кормило; Дръжка с накрайник; Дръжка тип примка; Без дръжка; Поводи; Други
nb: Referansetype for hobbyhest: Styre; Kulehåndtak; Løkkehåndtak; Uten håndtak; Tøyler; Annet
zh-TW: 玩具馬把手類型: 把手; 圓頭把手; 環狀把手; 無把手; 韁繩; 其他
hu: Hobbiló fogantyú típusa: Kormány; Gombfogantyú; Hurokfogantyú; Nincs fogantyú; Kantárszár; Egyéb
vi: Loại tay cầm ngựa đồ chơi: Tay lái; Tay cầm dạng núm; Tay cầm dạng vòng; Không có tay cầm; Dây cương; Khác
pl: Typ uchwytu konika na kiju: Kierownica; Uchwyt kulkowy; Uchwyt w kształcie pętli; Brak uchwytu; Lejce; Inny
it: Tipo di impugnatura del cavallo a dondolo: Manubrio; Impugnatura a pomello; Impugnatura ad anello; Senza impugnatura; Redini; Altro
es: Tipo de mango del caballito: Manillar; Mango de perilla; Mango de lazo; Sin mango; Riendas; Otro
fr: Type de poignée du cheval-bâton: Guidon; Poignée ronde; Poignée en boucle; Sans poignée; Rênes; Autre
zh-CN: 摇摇马把手类型: 车把; 旋钮手柄; 环形手柄; 无手柄; 缰绳; 其他
th: ประเภทด้ามจับม้าโยก: แฮนด์; ด้ามจับแบบลูกบิด; ด้ามจับแบบห่วง; ไม่มีด้ามจับ; บังเหียน; อื่นๆ
cs: Typ rukojeti hobby koně: Řídítka; Rukojeť s koulí; Rukojeť se smyčkou; Bez rukojeti; Otěže; Jiný